臺灣板橋地方法院民事判決　九十一年度婚字第七七○號
　　原　　　告　甲○○
　　被　　　告　乙○○
右當事人間請求離婚事件，本院判決如左：
    主      文
准原告與被告離婚。
訴訟費用由被告負擔。
    事      實
甲、原告方面：
  一、聲明：如主文所示。
  二、陳述：
  （一）原告與被告於民國八十九年十月十日結婚，婚後夫妻感情不睦，被告經常因
        細故與原告發生爭執，並以出手暴力相向，出言恐嚇，不斷對被告施加精神
        、肉體上之虐待，原告已無法忍受，致與被告難以繼續共同生活。
  （二）被告多次毆打原告，原告亦曾向本院聲請核發保護令，獲得准許，其中五次
        並造成原告受傷，其情形如下述：
    １、於九十年三月二十一日，原告在台北市○○街某歌廳從事演唱工作，被告認
        原告與客人間有逾矩之行為，氣憤之餘，乃在台北市○○街附近，出手毆打
        原告，致原告受有右耳朵、右手掌、左前額、左耳、左耳後頭皮、兩側眼眶
        、左下巴、左臉頰、左頸、左側顱頂頭皮瘀血腫之傷害。為此原告已依家庭
        暴力防治法之規定，向本院聲請核發該法第十三條第二項第一款、第二款內
        容之保護令，並經本院於九十年三月二十六日核發九十年度暫家護字第一六
        八號暫時保護令，並於九十年五月八日核發九十年度家護字第二五二號民事
        通常保護令。
    ２、於九十年八月八日，在台北縣三重市○○街二四七巷三一弄八號四樓兩造住
        處，被告出手毆打原告，致原告受有顏面左下頦處挫瘀傷、左小腿脛前處皮
        膚擦傷之傷害。
    ３、於九十年八月二十二日，在上開住處，被告出手毆打原告，致原告受有左前
        臂瘀血之傷害。
    ４、於九十一年四月二日，在上開住處，被告出手毆打原告，致原告受有左上臂
        、左前臂挫傷瘀傷、右膝挫傷瘀傷之傷害。
    ５、於九十一年五月七日，在上開住處，被告出手毆打原告，致原告受有臉部瘀
        腫、嘴唇處撕裂傷、左上腿擦傷、左膝擦傷之傷害，並掀翻家中客廳所擺置
        之桌子、盆景。
  （三）原告為高中畢業，原在西餐廳演奏鋼琴及唱歌，被告為高工畢業。
  （四）爰依民法第一千零五十二條第一項第三款夫妻之一方受他方不堪同居之虐待
        請求判決兩造離婚。
  三、證據：提出戶籍謄本一件、診斷證明書五紙、被告所立具之聲明書一紙、照片
      一幀、本院九十年度家護字第二五二號民事通常保護令一份為證。
乙、被告方面：
　　被告經本院通知未於最後言詞辯論期日到場，惟據其以前到場所作之聲明及陳述
　　列述如下：
  一、聲明：駁回原告之訴。
  二、陳述：
  （一）原告係歌星，其於九十年三月二十一日，台北市○○街某歌廳演唱完畢後，
        與客人在包廂內喝酒，原告竟給客人親臉與撫摸胸部，被告見到此情形，始
        會打原告。
  （二）承認有先後多次出手與原告拉扯，造成原告所提出診斷證明書上所載之傷勢
        。但此係因平常原告要離開家裡，被告加以阻止，雙方拉扯所致。
  （三）承認有立具原告所提出之聲明書。
  （四）九十一年五月七日，在上開住處，因原告要走開，被告出手欲拉住原告，不
        小心始碰到家中桌子、盆景。
丙、本院依職權調閱本院九十年度家護字第二五二號通常保護令全卷。
    理　  　由
一、本件被告經合法通知，未於最後言詞辯論期日到場，核無民事訴訟法第三百八十
    六條所列各款情形，爰依原告之聲請，由其一造辯論而為判決。
二、原告主張被告婚後多次毆打原告，其中於九十年三月二十一日、九十年八月八日
    、九十年八月二十二日、九十一年四月二日、九十一年五月七日之毆打行為，均
    造成原告受傷，被告行為已對原告之身、心造成莫大傷害等情，爰依民法第一千
    零五十二條第一項第三款夫妻之一方受他方不堪同居之虐待之規定，求為准許兩
    造離婚之判決。被告則以：九十年三月二十一日，係因原告在台北市○○街某歌
    廳演唱完畢後與客人在包廂內喝酒，並給客人親臉與撫摸胸部，被告始會打原告
    ，至於原告受有其他傷害，均係因平常原告要離開家裡，被告加以阻止，雙方拉
    扯所致，被告並未虐待原告，爰請駁回原告之訴等語，資為抗辯。
三、本件兩造係夫妻，現婚姻關係仍存續中，有原告提出之戶籍謄本配偶欄及記事欄
    所載為證，並為被告所承認，自堪認為真實。
四、經查：
（一）原告主張被告於九十年三月二十一日，在台北市○○街附近，出手毆打原告，
      致原告受有右耳朵、右手掌、左前額、左耳、左耳後頭皮、兩側眼眶、左下巴
      、左臉頰、左頸、左側顱頂頭皮瘀血腫之傷害，為此原告已依家庭暴力防治法
      之規定，向本院聲請核發該法第十三條第二項第一款、第二款內容之保護令，
      並經本院於九十年三月二十六日核發九十年度暫家護字第一六八號暫時保護令
      ，並於九十年五月八日核發九十年度家護字第二五二號民事通常保護令之事實
      ，業據原告提出診斷證明書一紙、本院九十年度家護字第二五二號民事通常保
      護令一份為證，而被告確因此等實施家庭暴力之行為，經本院審理認定無訛而
      核發禁止侵害、禁止騷擾等內容之保護令，業據本院依職權調閱本院九十年度
      家護字第二五二號通常保護令案卷核閱無訛。再者，被告亦承認有出手毆打原
      告，致原告受傷，雖辯以係因被告之行為不檢，於氣憤之下，始出手打原告云
      云，然此為原告所否認，被告復未舉證以實其說，尚難遽採；況為促使被告改
      過，被告勸導原告時，理應出以理性，動之以情，選擇其他平和方式解決，始
      能兼獲家庭和諧，是縱被告所述情節為真，亦難執該事由將其暴力行為予以合
      理化。
（二）原告主張被告復於先後於下列時間地點出手毆打原告成傷：(1)於九十年八月八
      日市○○街二四七巷三一弄八號四樓兩造住處，致原告受有顏面左下頦處挫瘀
      傷、左小腿脛前處皮膚擦傷之傷害；(2)於九十年八月二十二日，在上開住處，
      致原告受有左前臂瘀血之傷害；(3)於九十一年四月二日，在上開住處，致原告
      受有左上臂、左前臂挫傷瘀傷、右膝挫傷瘀傷之傷害；(4)於九十一年五月七日
      ，在上開住處，致原告受有臉部瘀腫、嘴唇處撕裂傷、左上腿擦傷、左膝擦傷
      之傷害，並掀翻家中客廳所擺置之桌子、盆景等事實，業據原告提出診斷證明
      書四紙、被告所立具之聲明書一紙、照片一幀為證，被告並承認有立具上開聲
      明書，以及有拉扯原告之行為，另參以該聲明書上記載「我乙○○對老婆甲○
      ○不得在身體及精神上任何傷害，如有再犯‧‧‧」等字樣，足認原告主張之
      事實，堪予採信。
（三）被告對原告施以身體上之攻擊行為，核屬不法侵害，被告復連續多次為之，客
      觀上亦蘊含暴力循環模式，此易使原告感受到一連串之恐懼與身體之威脅，除
      有適用家庭暴力防治法予以適切保護之必要，亦堪認原告確有受到被告無理爭
      鬧、肢體暴力虐待之情事。是依上開事證，原告主張其因被告之上開行為，而
      受有身體上及精神上之痛苦，依本院調查之結果，自應認為真實。
五、按夫妻之一方，受他方不堪同居之虐待者，得向法院請求離婚，民法第一千零五
    十二條第一項第三款定有明文。所謂不堪同居虐待，係指與以身體上或精神上不
    能忍受之痛苦，致無法繼續同居者而言，並應就具體事件，衡量夫妻之一方受他
    方虐待所受侵害之嚴重性，斟酌當事人之教育程度、社會地位及其他情事，是否
    已危及婚姻關係之維繫以為斷。蓋婚姻係以夫妻之共同生活為目的，夫妻應以誠
    摰相愛為基礎，相互尊重、忍讓與諒解，且應互相協力保持其共同生活之圓滿、
    安全及幸福，因而夫妻應互相尊重以增進情感之和諧，防止家庭暴力之發生，此
    為維繫婚姻所必要。故夫妻一方之行為，凡有礙於他方配偶之人格尊嚴與人身安
    全（含肉體與精神上之痛苦），且其虐待行為已逾越夫妻通常所能忍受之程度，
    致夫妻無法繼續共同生活者，均應認符合民法第一千零五十二條第一項第三款規
    定「受他方不堪同居之虐待」。本件被告於兩造婚姻關係存續中，多次對原告施
    以毆打、辱罵行為，已非偶因勃谿所致，顯然無視於原告之尊嚴及人身安全，而
    對原告之身、心造成莫大傷害致受有痛苦，且兩造間互信、互諒之基礎己然無
    存，嚴重破壞兩造賴以共同生活之誠摯情愛基礎，衡諸社會一般通念及客觀情事
    ，被告上開行為顯已逾越夫妻通常所能忍受之程度，堪認原告因受身體及精神上
    不可忍受之痛苦，而無法保持一安全及美滿之婚姻生活，揆諸上開說明，自應構
    成民法第一千零五十二條第一項第三款規定「不堪同居之虐待」之事由。從而，
    原告依上開規定，訴請判決離婚，洵屬有據，應予准許。
六、本件論證已臻明確，兩造其餘主張、陳述及所提之證據暨攻擊防禦方法，均與本
    案判斷結果無影響，爰不一一贅述，附此敘明。
七、據上論結，本件原告之訴為有理由，爰依民事訴訟法第三百八十五條第一項前段
    、第七十八條，判決如主文。
中　　　華　　　民　　　國　　九十一　　年　　 八　 　月　   二十九  　 日
                               　　 臺灣板橋地方法院家事法庭
~B法　　　官　郭光興
右正本證明與原本無異
如對本判決上訴，須於收受決正本後二十日內提出上訴狀(須按他造人數附繕本)
中　　　華　　　民　　　國　　九十一　　年　　 八　 　月　   二十九  　 日
~B法院書記官　尤秋菊
